# 陈版请进-汇率变动对现金的影响

提问人：中介小兵 时间：2015-04-08 22:07:18
陈老师您好，
在视野圈看到帖子讨论“ 汇率变动对现金的影响” 主要包括两部分：一，现金及现金等价物汇率的变动，二，子公司外币报表折算差额
第一条比较好理解，但第二条有点不理解，因为子公司的外币报表折算差额是不影响现金流的，仅仅影响“其他综合收益”
非常感谢您~~~

回答人：chenyiwei
主要包括： 1 、外币现金及现金等价物实际发生的兑换损益和期末折算汇兑损益； 2 、境外经营子公司的现金及现金等价物折算到合并报表报告货币时产生的折算差额。

提问人：中介小兵 时间：2015-04-09 17:55:20
陈老师您好，再次打扰您。
现在境外公司美金是本位币，公司于 2014 年 7 月上市，上市当天的汇率较 2014 年 12 月 31 日的汇率要高，但是 2013 年 12 月 31 日的汇率相对 2014 年 12 月 31 日的汇率要低。且集团期末的现金及现金等价物主要是该境外公司上市募集的资金。现在现金流量表中“汇率变动对现金及现金等价物的影响”为负数，这样合理吗？
麻烦请陈老师指点，非常感谢~~~

回答人：chenyiwei
集团合并现金流量表是以人民币编制的？该项目为负数表明汇率变动对其影响为损失，导致外币折本币金额减少？这是否符合实际情况，特别是境外募集资金以来的汇率变动情况？

提问人：中介小兵 时间：2015-04-09 21:25:17
是的，集团合并现金流量表以人民币编制。境外募集资金后（ 2014 年 7 月）至 2014 年 12 月底汇率下降的，从6.16下降至6.119现在我编制的现金流量表中"现金及现金等价物对汇率变动"栏为较大一个负数。这样合理吗？
非常感谢您~~

回答人：chenyiwei
同样的美元金额（假设募集后无变化）因募集后人民币升值，可折算的人民币金额减少，这样在合并现金流量表中“汇率变动对现金的影响”项目出现较大负数还是有一定合理性的。